臺灣高等法院臺中分院刑事判決
111年度交上易字第639號
上  訴  人  臺灣臺中地方檢察署檢察官
上  訴  人  
即  被  告  劉萬山



上  一  人
選任辯護人  吳中和  律師
            彭冠寧  律師
上列上訴人等因被告公共危險案件，不服臺灣臺中地方法院111
年度交易字第500號中華民國111年5月31日第一審判決（聲請簡
易判決處刑案號：臺灣臺中地方檢察署111年度偵字第6725號）
，提起上訴，本院判決如下：
    主  文
上訴駁回。
    犯罪事實
一、乙○○於民國111年2月6日12時32分許前某時，飲用或食用含
    酒精成份之物後，基於違反飲酒後酒精濃度超過法定標準（
    即吐氣所含酒精濃度達每公升0.25毫克或血液中酒精濃度達
    0.05%以上）即不得駕駛動力交通工具規定之犯意，於同日1
    2時許，自其位於臺中市○○區○○○路0段000號住處，駕駛車牌
    號碼0000-00號自小客車上路，且副駕駛座違規搭載其未滿1
    2歲而尚為兒童之兒子。迄同日12時25分許，行經臺中市○○
    區○○路000號前時，因其所駕駛之上開車輛車窗未關上，乃
    為騎乘警用機車自對向經過之丙○○警員，發現其臉色潮紅，
    且副駕駛座違規搭載兒童，因認有發生危害之虞，乃予以攔
    查，並於靠近時查覺乙○○明顯散發出酒味，經於同日12時32
    分許，對其施以吐氣酒精濃度測試，測得其吐氣所含酒精濃
    度為每公升0.31毫克，而查悉上情。
二、案經臺中市政府警察局豐原分局報請臺灣臺中地方檢察署檢
    察官偵查後聲請簡易判決處刑，由臺灣臺中地方法院豐原簡
    易庭簽請改由同院刑事庭依通常程序審理。
    理  由
一、證據能力方面：
(一)上訴人即被告乙○○（下稱被告）及其辯護人於本院雖爭執卷
    附警方製作之職務報告、臺中市政府警察局違反道路交通管
    理事件通知單之證據能力，惟本判決以下並未引用上開證據
    作為認被告成立犯罪之事證，故不予論述其證據能力。
(二)被告及其辯護人於本院固復爭執警方攔查被告及施以酒測有
    違法定程序，並認卷附臺中市政府警察局交通警察大隊第二
    中隊駕駛當事人酒精測定紀錄表（見偵卷第45頁，下稱酒精
    測定紀錄表）不具有證據能力，其等所持理由略以：乙○○於
    案發時駕駛車輛，而丙○○警員在對向停等紅燈，相隔一條馬
    路，丙○○警員應無可能看到乙○○面露酒容，且乙○○駕車並無
    異常或違法，且無事證可認其駕駛車輛易生危害，丙○○警員
    對其攔查，違反警察職權行使法第8條第1項之規定；又乙○○
    酒測前已告知丙○○警員伊有吃檳榔（此由原審勘驗警方取締
    過程之錄影光碟畫面，可見被告所站位置附近地上有一灘混
    有檳榔汁液之水可知），並詢問可否再次漱口，但遭拒絕，
    而倘檳榔內如含有酒精成分（依新聞報導，部分業者為增加
    檳榔口感，會在泡製檳榔時添加高梁或米酒，曾有其他法院
    法官當庭勘驗該案被告在未嚼食檳榔前之酒測值為0，食用3
    顆檳後酒測值即上升至每公升0.36毫克
　　），乙○○在不知情下食用，自會造成口腔內殘留酒精成分而
    影響檢測結果，丙○○警員卻未於乙○○漱口後15分鐘再進行檢
    測，違反道路交通管理事件統一裁罰基準及處理細則第19條
    之2第1項第2款之規定等語。然查：
 1、按「警察對於已發生危害或依客觀合理判斷易生危害之交通
    工具，得予以攔停並採行下列措施：一、要求駕駛人或乘客
    出示相關證件或查證其身分。二、檢查引擎、車身號碼或其
    他足資識別之特徵。三、要求駕駛人接受酒精濃度測試之檢
    定。」警察職權行使法第8條第1項定有明文。又按警察勤務
    方式包含勤區查察、巡邏、臨檢、守望、值班及備勤。所稱
    「巡邏」，係指劃分巡邏區（線），由服勤人員循指定區（
    線）巡視，以查察奸宄，防止危害為主；並執行檢查、取締
    、盤詰及其他一般警察勤務，警察勤務條例第11條亦有明文
    。是警察執行巡邏勤務時，對於已可認定為「已發生危害或
    依客觀合理判斷易生危害」之交通工具，自得予以攔停，並
    要求駕駛人接受酒精濃度測試。
 2、被告係於111年2月6日12時許，自其上址住處，駕駛車牌號
    碼0000-00號自小客車上路，且副駕駛座搭載其未滿12歲而
    尚為兒童之兒子，於行車時間歷經約20分鐘後，途經臺中市
    ○○區○○路000號前為警攔查等情，已據被告於本院供明（見
    本院卷第75、170頁）。又被告為警攔查前，因其所駕駛上
    開車輛之車窗未關上，乃為騎乘警用機車自其對向經過之員
    警丙○○，發現其臉色潮紅，且副駕駛座違規搭載兒童（按兒
    童須乘座於小客車之後座，此為道路交通安全規則第89條第
    1項第4款所明定），因認有發生危害之虞，乃予以攔查，並
    於靠近時查覺被告明顯散發出酒味，而對其施以吐氣酒精濃
    度測試等情，已據證人丙○○警員於本院審理時證述綦詳（見
    本院卷第163至176頁）。而被告當時既有臉色潮紅之異樣，
    且副駕駛座違規搭載兒童，故丙○○警員因認被告所駕駛之車
    輛有易生危害之情，乃予以攔查，並因於靠近被告後，發現
    明顯之酒味，而對被告施以吐氣所含酒精濃度測試，於法並
    無不合。
 3、按對汽車駕駛人實施本條例（即道路交通管理處罰條例）第
    35條第1項第1款測試之檢定時，應以酒精測試儀器檢測且實
    施檢測過程應全程連續錄影，並應詢問受測者飲用酒類或其
    他類似物結束時間，其距檢測時已達15分鐘以上者，即予檢
    測。但遇有受測者不告知該結束時間或距該結束時間未達15
    分鐘者，告知其可於漱口或距該結束時間達15分鐘後進行檢
    測；有請求漱口者，提供漱口，違反道路交通管理事件統一
    裁罰基準及處理細則第19條之2第1項第2款定有明文。而依
    原審勘驗警方取締被告過程之錄影光碟檔案製成之勘驗結果
    及相關截圖所示（見111年度交易字第500號卷〈下稱原審卷〉
    第63至65、73至79頁），可知本案警方在對被告施以酒測之
    前即已開啟密錄器錄影，迄至酒測完畢，為全程連續錄影，
    並無中斷，且據被告於原審審理時曾稱：伊對於依上開勘驗
    結果，警察在酒測前業已開始錄影，沒有意見等語（見原審
    卷第68至69頁），是被告另於原審辯稱：員警僅在其吹酒測
    器時才開啟密錄器云云，並無可採。又依前開原審勘驗結果
    及截取照片所示，被告於酒測前所站位置附近之地上有一灘
    水之痕跡，且當時被告手中有拿一塑膠杯水（杯內無水），
    被告對於上開勘驗結果亦供稱：警員有先給我漱口等語（見
    原審卷第65頁），可見警員於酒測前已提供杯裝水予被告漱
    口，雖丙○○警員為打開杯水時，因以手指按壓杯口上方塑膠
    ，而致部分水量漏出（參見證人丙○○警員於本院審理所述，
    見本院卷第172頁），但此尚不足以影響於警方確有讓被告
    先行漱口之合法性。再被告於為警攔查現場，並未告知警方
    伊有喝酒或所食用之檳榔可能含有酒精成分，此據被告供明
    在卷（見原審卷第69頁、本院卷第76頁），且經證人丙○○警
    員於本院審理時證述屬實（見本院卷第168、172頁），是被
    告於現場因否認曾飲用或食用含有酒精成分之物品，即無可
    適用上開違反道路交通管理事件統一裁罰基準及處理細則第
    19條之2第1項第2款前段所定「詢問受測者飲用酒類或其他
    類似物結束時間，其距檢測時已達15分鐘以上者，即予檢測
    」之規定，亦無從起算上開法定之15分鐘之期間，且與同款
    但書所定「遇有受測者不告知該結束時間」之文義不合，故
    於遇有受測者告知飲酒、但不告知結束時間時，因其結束之
    時間不明，方應告知得以漱口，且可於漱口或距該結束時間
    達15分鐘後進行檢測（二者擇一執行即可，不必同時踐行）
    ，但本案之受測者即被告既向丙○○警員表明伊沒有飲酒，即
    與前開違反道路交通管理事件統一裁罰基準及處理細則第19
    條之2第1項第2款所定情形有別，而本案警方實際上已給予
    被告漱口，且因被告未告知其有飲酒或服用含有酒類之物，
    並不合於違反道路交通管理事件統一裁罰基準及處理細則第
    19條之2第1項第2款之規定情形，是被告及其辯護人指稱警
    方未待被告漱口後15分鐘即對被告施以吐氣酒精濃度，有違
    前開規定等語，尚無可採。
 4、依上所述，警方於上揭時、地對被告攔查及施以酒精成分測
    定之過程，並未違法，被告及其辯護人徒以一己之認知，爭
    執警方攔查及對被告實施吐氣酒精所含濃度測定之合法性，
    並據以否定卷附酒精測定紀錄表之證據能力，並無可採。
(三)本判決以下所引其餘證據，業經本院於審理時合法提示調查
    ，且未經檢察官、被告及其辯護人提出異議，且於法亦未有
    不具證據能力之情事，自均得為證據。　　
二、本院認定犯罪事實所憑之證據及理由：
    訊據被告矢口否認有何駕駛動力交通工具而吐氣所含酒精濃
    度達每公升0.25毫克以上之犯行，被告之辯解、上訴理由及
    其辯護人之辯護意旨略以：乙○○自為警攔查接受酒測時起，
    始終表示伊未喝酒、只有吃檳榔，而乙○○確實不知所食用之
    檳榔是否含有酒精成分，且警方對其施以酒精成分測定時，
    未依正當法律程序，未等待漱口後15分鐘再行施以酒測，是
    警方取得之酒測值係受到乙○○口腔內殘留之檳榔之影響，依
    新聞報導及其他實務判決案例，可知食用3顆檳榔後，未給
    予行為人漱口即進行酒測，酒測值會上升至每公升0.36毫克
    ，故乙○○於案發時之酒測值是否超過每公升0.25毫克有所疑
    義，且未有其他不能安全駕駛之情形，請為被告無罪之判決
    等語。惟查：
(一)被告於本院已供明伊係於111年2月6日12時許，自其位於臺
    中市○○區○○○路0段000號住處，駕駛車牌號碼0000-00號自小
    客車上路，並於行駛約20分鐘後，在臺中市○○區○○路000號
    前為警攔查，並於漱口後進行酒測等情（見本院卷第75至77
    頁），而有關警方攔查被告及對其施以吐氣所含酒精濃度測
    定之過程，均與法相合，尚未有被告及其辯護人所指之違反
    法定程序之情事，已如前述，且被告於漱口後經警方測得之
    吐氣所含酒精濃度為每公升0.31毫克，確已超逾法定之每公
    升0.25毫克之標準，有酒精測定紀錄表1件（見偵卷第45頁
    ）在卷可明，此部分事實，足可認定。
(二)被告雖否認有駕駛動力交通工具而吐氣所含酒精濃度達每公
    升0.25毫克以上之行為，惟觀之被告所辯內容，被告一方面
    辯稱伊酒測值為每公升0.31毫克，係因其吃檳榔所致，另一
    方面又同時供稱伊不知道所嚼食之檳榔是否含有酒精成分，
    二者已有顯然之矛盾，則被告於案發當日所食用之檳榔是否
    確含有酒精之成分，已然有疑。從而，被告以報載內容及另
    案與本件具體個案並非相同之其他實務案例，主張含有酒精
    之檳榔可能導致酒測值超過標準，比擬作為本案被告辯解之
    依據，已難憑採。而被告曾於偵查中提及伊所吃之檳榔是家
    中自己做的（見偵卷第72頁），雖其同時供稱其內的白灰係
    買來的（見偵卷第72至73頁），並於其上訴意旨辯稱可能是
    其內配料含有酒精云云，然衡情縱檳榔配料（白、紅灰）中
    摻有微量之高樑酒、米酒等成分，被告於為警施以吐氣酒精
    濃度測試前，已先前漱口吐出檳榔渣及其汁液（此據被告於
    本院供明，見本院卷第77頁），並有照片（見原審卷第75頁
    ）在卷可參（被告及其辯護人於本院原聲請勘驗警方取締現
    場之錄影光碟，以明被告漱口後吐在地上之水中含有檳榔汁
    液之部分，已據其等表明捨棄聲請調查，見本院卷第77頁）
    ，且檳榔之紅、白灰僅係配料，以其體積而論，每粒檳榔可
    摻入之數量甚微，且酒精具有易於揮發之特性，除非檳榔係
    經有意、刻意大量浸泡酒類而足為食用者主觀上查覺之情況
    外，否則其內之酒精成分理應於揮發後而幾不存在。參以被
    告於本院供稱：伊對於所食用之檳榔，於案發時並未感覺到
    或懷疑其含有酒精之成分等語（見本院卷第159頁），足認
    被告經警方施以吐氣酒精濃度超逾標準，當非其所辯食用檳
    榔所致，且足認被告於駕車前應有飲酒之行為。又倘認被告
    所述其於案發當日所食用之檳榔100多顆均含有酒精成分，
    則依被告自承有飲酒之經驗（見偵卷第72頁），且其吃檳榔
    已長達8、9年之久（見本院卷第160頁），被告復於本院供
    明伊係在案發當日6時餘許，嚼食多達100多顆之檳榔等語（
    見本院卷第74、158頁），則被告自無發現所食用之檳榔含
    有酒精成分之理，且被告依其所述，於短時間內即大量食用
    上開檳榔高達100多顆，堪認被告實係藉由嚼吞含有酒精成
    分之榔檳，達於其有意飲酒之目的，被告辯稱伊係不知情而
    食用含有酒精成分之檳榔，未有飲酒後超逾標準駕車之犯行
    云云，亦無可採。
(三)按刑法第185條之3第1項之規定，依其於102年6月11日修正
    公布（其構成要件與本案被告所應適用之於111年1月28日修
    正公布、自同年月30日起生效施行之現行刑法第185條之3第
    1項之規定相同，但現行刑法第185條之3第1項之法定刑則較
    之修正前更重）之立法理由，已明白揭示：「不能安全駕駛
    罪係屬抽象危險犯，不以發生具體危險為必要。爰修正原條
    文第一項，增訂酒精濃度標準值，以此作為認定不能安全駕
    駛之判斷標準，以有效遏阻酒醉駕車事件發生」等語。換言
    之，就客觀構成要件而言，行為人只須合於「吐氣所含酒精
    濃度達每公升0.25毫克或血液中酒精濃度達百分之0.05以上
    」，而駕駛動力交通工具者，即屬「不能安全駕駛」之行為
    ，如加上主觀要件，即不管行為人於駕駛前係服用酒類，或
    是其他含有酒精的相類物品，只要行為人可預見其服用該物
    品會導致上開不能安全駕駛的狀態，而仍駕駛動力交通工具
    ，即可構成本罪。而衡以被告前已曾於109年間，因酒後駕
    車之公共危險案件，經臺灣臺中地方法院豐原簡易庭以109
    年度豐交簡字第202號判處有期徒刑3月（得易科罰金），併
    科罰金新臺幣（下同）2萬元（得易服勞役）確定，有被告
    之臺灣高等法院被告前案紀錄表（見本院卷第52頁）在卷可
    考，可認被告主觀上對於其服用酒類或相類物品後，不能安
    全駕駛，自有深刻之認識，且被告客觀上經合法測得其吐氣
    所含酒精濃度達每公升0.31毫克而已超逾法定標準，自已合
    於刑法第185條之3第1項第1款所定駕駛動力交通工具而吐氣
    所含酒精濃度達每公升0.25毫克以上之罪之構成要件，被告
    以其未有不能安全駕駛之情事，據以主張無罪，並非可採。
(四)至被告及其辯護人於本院雖另聲請由警方帶同酒測器到庭，
    就被告嚼食檳榔前、後及食用檳榔後漱口並經15分鐘後之3
    個時點進行酒測，以欲證明被告所辯於駕車前未飲酒之說詞
    。惟本院酌以縱依被告及辯護人所述上開方式，於本院審理
    時對被告當庭施以酒測，但因被告案發當日並未要求警方查
    扣其所食用剩餘之檳榔而為檢驗（參見被告於本院審理所述
    ，見本院卷第159頁），致本院無從判斷被告其後帶同到庭
    之檳榔，與其自述於案發當日嚼食之檳榔，二者之成分是否
    相同，因認被告及其辯護人所述上開聲請調查證據之方法，
    並不能還原案發之真實狀況，故認尚無就此為無益調查之必
    要，附此說明。
(五)基上所述，本件事證明確，被告前開駕駛動力交通工具而吐
    氣所含酒精濃度達每公升0.25毫克以上之犯行，足可認定。
三、法律適用方面：
(一)核被告所為，係犯刑法第185條之3第1項第1款之駕駛動力交
    通工具而吐氣所含酒精濃度達每公升0.25毫克以上之罪。
(二)被告所犯上開之罪，是否應依累犯規定加重其刑之說明：
 1、原判決就被告所犯駕駛動力交通工具而吐氣所含酒精濃度達
    每公升0.25毫克以上之罪，是否依累犯規定加重其刑部分，
    業於其理由欄三、(二)中，敘明：本案檢察官聲請簡易判決
    處刑書雖記載被告構成累犯之前科，但檢察官就被告構成累
    犯之事實及應加重其刑事項，僅提出「臺灣臺中地方檢察署
    刑案查註記錄表」，且原審到庭檢察官亦僅引用上開刑案查
    註紀錄表上關於被告曾因涉犯公共危險罪，經臺灣臺中地方
    法院豐原簡易庭以109年豐交簡202號判決判處罪刑確定，作
    為被告構成累犯之事實依據，尚難認已具體指出證明方法而
    謂盡其實質舉證責任，而未依累犯規定加重其刑等語，並指
    明將於科刑時，將被告之前科資料列入刑法第57條第5款「
    犯罪行為人之品行」之量刑審酌事由。
 2、檢察官上訴意旨雖略以：刑法第47條第1項仍屬現行有效之
    法規範，法官應依法適用之（應然面），依司法院大法官解
    釋第775號解釋理由書，刑法第47條第1項尚不違憲，是其仍
    屬現行有效之法，則身為法律適用者之法官，自應毫無裁量
    餘地、有義務依現行法為裁判。又本案被告經檢察官聲請簡
    易判決處刑時，已於卷內附有被告之全國刑案資料查註表，
    該查註表並載有前揭被告構成累犯之紀錄，是應可認檢察官
    已於訴訟繫屬之時，即已主張並指出具體之證明方法，應認
    檢察官已主張並具體指出證明方法，且經合法調查程序，法
    官自應作為論以累犯加重之裁判基礎（實然面）。退步而言
    ，縱認原審就本件對於被告是否應依累犯之規定加重其刑乙
    節存有裁量空間，然法院仍應踐行「量刑事實調查程序」，
    原審於審理中並未實踐此一辯論程序，即率然不採檢察官所
    提出之被告全國刑案資料查註表等前科資料證據，及未說明
    其何以不採之理由，有所未當。再最高法院大法庭裁定並不
    具有通案拘束之效力，原審不應執存有爭議之最高法院刑事
    大法庭裁定旁論，遽認被告之全國刑案資料查註表等前科紀
    錄，非屬檢察官舉證之實質、具體提出，而不予以採納、審
    酌。另原審雖將被告前開前案紀錄，置於刑法第57條第5款
    「犯罪行為人之品行」之框架下審酌，然此舉混淆刑法第47
    條第1項累犯與同法第57條量刑因子之規範意義及適用範圍
    ，尚有未合。原審誤認檢察官未指出證明之方法，而漏未就
    是否構成累犯實質認定，難認原判決允當等語。
 3、檢察官前開上訴意旨固非無見。惟查，有關最高法院大法庭
    裁定之見解，依現行法制，固未有拘束各級法院通案之明文
    ，然非無其參考之價值，且雖檢察官上訴理由所載之刑案資
    料查註紀錄表，亦非不可作為被告是否構成累犯之判斷資料
    。惟最高法院刑事大法庭110年度台上大字第5660號裁定意
    旨所揭示宣示之「被告構成累犯之事實及應加重其刑之事項
    ，均應由檢察官主張並具體指出證明之方法後，經法院踐行
    調查、辯論程序，方得作為論以累犯及是否加重其刑之裁判
    基礎」、「法院於審酌被告是否適用累犯規定而加重其刑時
    ，訴訟程序上應先由檢察官就前階段被告構成累犯之事實，
    以及後階段應加重其刑之事項，主張並具體指出證明方法後
    ，法院才需進行調查與辯論程序，而作為是否加重其刑之裁
    判基礎。前階段構成累犯事實為檢察官之實質舉證責任，後
    階段加重量刑事項為檢察官之說明責任，均應由檢察官分別
    負主張及具體指出證明方法之責」等語，實均合於刑事訴訟
    法所定檢察官就刑事案件應負舉證責任之原則。而本案檢察
    官以卷附被告之前案紀錄及於上訴時提出前開臺灣臺中地方
    法院豐原簡易庭以109年豐交簡202號刑事簡易判決，固足認
    被告有檢察官主張構成累犯之事實，惟本院參酌司法院釋字
    第775號解釋意旨，認檢察官所指上開被告前案所犯均為駕
    駛動力交通工而吐氣所含酒精濃度達每公升零點二五毫克以
    上之罪，雖與本案罪質相同，然其前案之犯罪時間為108年1
    0月9日，與本案之案發日期111年2月6日，已超逾2年以上而
    有相當之差距，被告是否具有刑罰反應力薄弱之情，尚非無
    疑。況原審於審理時已就科刑部分踐行調查及辯論程序（見
    原審卷第69至72頁，檢察官上訴理由誤認原審未踐行量刑調
    查及辯論，尚有誤會），並於原判決理由欄三、(三)中，就
    被告之量刑審酌，引用被告之臺灣高等法院被告前案紀錄表
    ，並載及考量被告依上開前案紀錄之素行而為科刑，堪認原
    審就被告經檢察官主張構成累犯之前案紀錄，業已自上開臺
    灣高等法院被告前案紀錄表予以斟酌，並列入科刑之參酌事
    由，且實際上科處較之前案為重之刑，本院本乎前科形成累
    犯處斷刑或作為宣告刑事由之裁量，只須滿足其一，其評價
    即足，是被告上開素行資料，既已經原審列為量刑審酌內容
    ，而對被告所應負擔之罪責予以充分評價，依重複評價禁止
    之原則，亦無再許檢察官事後循上訴程序，以該業經列為量
    刑審酌之事由，爭執應改論以累犯並加重其刑，並據以指摘
    原判決就被告所犯各罪未依累犯規定加重其刑有所未當。依
    上所述，檢察官前開上訴，尚難認為有理由。
四、本院駁回上訴之說明：
　　原審認被告所犯駕駛動力交通工具而吐氣所含酒精濃度達每
    公升0.25毫克以上之罪之事證明確，乃以行為人之責任為基
    礎，審酌被告前於109年間，因酒後駕車之公共危險案件，
    經臺灣臺中地方法院豐原簡易庭以109年度豐交簡字第202號
    判處有期徒刑3月（得易科罰金），併科罰金2萬元（得易服
    勞役）確定，於109年5月7日易科罰金執行完畢（有臺灣高
    等法院被告前案紀錄表可參），可見被告素行不佳，其竟仍
    不知悔改，再次飲用不詳酒類後駕車上路，其酒測值為每公
    升0.31毫克，兼衡被告自稱專科畢業、從事機械工程工作，
    月薪47000元，已婚，育有2名子女之智識程度、家庭經濟狀
    況，及考量被告之犯罪後態度等一切情狀，於其據上論斷欄
    中，依判決格式簡化原則，僅引用刑事訴訟法第299條第1項
    前段之程序法條文，判處被告「乙○○駕駛動力交通工具而吐
    氣所含酒精濃度達每公升零點二五毫克以上，處有期徒刑伍
    月，如易科罰金，以新臺幣壹仟元折算壹日」。核原判決之
    認事、用法並無不當，量刑亦稱妥適。檢察官執前詞主張原
    審未依累犯規定對被告加重其刑，有所未合部分，依本判決
    上揭理由欄三、(二)所示之論述，為無理由；至被告以前開
    辯解否認犯罪而提起上訴，依本判決前揭理由欄一、二所示
    有關之事證及說明，亦非有理由。綜上所述，檢察官及被告
    前開上訴俱為無理由，均應予駁回。
據上論斷，應依刑事訴訟法第368條，判決如主文。
本案經檢察官蔣志祥聲請簡易判決處刑，檢察官張凱傑提起上訴
，檢察官甲○○到庭執行職務。
中　　華　　民　　國　　111 　年　　9 　　月　　29　　日
                  刑事第十二庭  審判長法　官  張國忠
                                      法　官  高文崇
                                      法　官  李雅俐
以上正本證明與原本無異。
不得上訴。
                                      書記官  蕭怡綸

中　　華　　民　　國　　111 　年　　9 　　月　　29　　日
附錄論罪科刑法條：
刑法第185條之3：
駕駛動力交通工具而有下列情形之一者，處3年以下有期徒刑，
得併科30萬元以下罰金：
一、吐氣所含酒精濃度達每公升零點二五毫克或血液中酒精濃度
    達百分之零點零五以上。
二、有前款以外之其他情事足認服用酒類或其他相類之物，致不
    能安全駕駛。
三、服用毒品、麻醉藥品或其他相類之物，致不能安全駕駛。
因而致人於死者，處3年以上10年以下有期徒刑，得併科2百萬元
以下罰金；致重傷者，處1年以上7年以下有期徒刑，得併科1百
萬元以下罰金。
曾犯本條或陸海空軍刑法第54條之罪，經有罪判決確定或經緩起
訴處分確定，於十年內再犯第1項之罪因而致人於死者，處無期
徒刑或5年以上有期徒刑，得併科3百萬元以下罰金；致重傷者，
處3年以上10年以下有期徒刑，得併科2百萬元以下罰金。